【裁判字號】    96,訴,4889
【裁判日期】    970117
【裁判案由】    毒品危害防制條例
【裁判全文】
臺灣高雄地方法院刑事判決              96年度訴字第4889號
公  訴  人  臺灣高雄地方法院檢察署檢察官
被      告  甲○○
                    （另案
上列被告因毒品危害防制條例案件，經檢察官提起公訴（96年度
毒偵字第8428號），經本院裁定改行簡式審判程序，判決如下：
    主  文
甲○○施用第一級毒品，累犯，處有期徒刑拾月。
    事  實
一、甲○○前於民國89年間因施用毒品案件，經本院裁定送觀察
    、勒戒後，認有繼續施用毒品傾向，再經裁定令入戒治處所
    施以強制戒治，於91年3 月6 日強制戒治執行完畢出所；復
    於94年間因竊盜、詐欺案件，經本院分別以94年度簡字第46
    69號、94年度簡字第5431號判決有期徒刑6 月、5 月確定，
    嗣經本院95年度聲字第1829號裁定應執行有期徒刑10月，另
    於94年間因施用毒品案件，經臺灣高等法院高雄分院以95年
    度上訴字第546 號判處有期徒刑10月確定，與上開竊盜、詐
    欺罪接續執行，經減刑後，於96年7 月16日執行完畢出監。
    竟不知悔改，猶基於施用第一級毒品海洛因之犯意，於96年
    8 月22日12時30分許，在其位於高雄縣鳳山市○○里○○街
    36 號 住處內，以針筒注射之方式，施用第一級毒品海洛因
    1 次。嗣為警於96年8 月23日下午1 時許，在高雄市三民區
    ○○○路與自立一路口處查獲，並經其同意採尿送驗結果，
    呈施用海洛因代謝後之嗎啡陽性反應而查悉上情。
二、案經高雄市政府警察局三民第一分局報請臺灣高雄地方法院
    檢察署檢察官偵查起訴。
    理  由
一、本件被告甲○○所犯係死刑、無期徒刑、最輕本刑為3 年以
    上有期徒刑以外之罪，其於準備程序中就被訴事實為有罪之
    陳述，經法官告知簡式審判程序之旨，並聽取公訴人及被告
    之意見後，認為適宜由受命法官獨任進行簡式審判程序，依
    刑事訴訟法第273 條之1 第1 項規定，裁定由受命法官獨任
    進行審判程序。又本件之證據調查，依刑事訴訟法第273 條
    之2 規定，不受同法第159 條第1 項、第161 條之2 、第16
    1 條之3 、第163 條之1 及第164 條至第170 條規定之限制
    ，均合先敘明。
二、訊據被告甲○○對於在上揭時、地，以上述方法施用第一級
    毒品海洛因之犯罪事實坦承不諱（本院97年1 月10日審判筆
    錄），被告對於在96年8 月23日15時許，經其同意採尿送驗
    ，由警方提供乾淨空瓶予被告親自排放尿液，由其捺印、封
    口之過程，亦不爭執（警卷第5 頁），被告尿液送驗結果，
    經高雄市立凱旋醫院以氣相層析質譜法(GC/MS)確認檢驗結
    果，呈嗎啡陽性反應，有該院96年9 月23日轉碼編號A00000
    000 濫用藥物尿液檢驗報告、毒品危害防制條例尿液送驗編
    號與真實姓名對照表（編號G-279） 各1 紙在卷為證（警卷
    第12、13頁），足認被告自白與事實相符，犯行堪以認定，
    應予依法論科。
三、被告前於89年間因施用毒品案件，經本院裁定送觀察、勒戒
    後，認有繼續施用毒品傾向，再經裁定令入戒治處所施以強
    制戒治，於91年3 月6 日強制戒治執行完畢出所；復於94年
    間因施用毒品案件，經臺灣高等法院高雄分院以95年度上訴
    字第546 號判處有期徒刑10月確定，經減刑後，於96年7 月
    16日執行完畢出監，有臺灣高等法院被告前案紀錄表在卷可
    稽。是被告於「初犯」經強制戒治後，於5 年內再犯，經依
    法追訴處罰，復再犯本案，已屬3 犯以上，檢察官逕行起訴
    ，即無不合。
四、查海洛因係屬毒品危害防制條例第2 條第2 項第1 款之第一
    級毒品，核被告所為，係犯毒品危害防制條例第10條第1 項
    施用第一級毒品罪。其施用前持有第一級毒品之低度行為，
    應為施用第一級毒品之高度行為所吸收，不另論罪。被告前
    於94年間因竊盜、詐欺案件，經本院分別以94年度簡字第46
    69號、94年度簡字第5431號判決有期徒刑6 月、5 月確定，
    嗣經本院95年度聲字第1829號裁定應執行有期徒刑10月，另
    於94年間因施用毒品案件，經臺灣高等法院高雄分院以95年
    度上訴字第546 號判處有期徒刑10月確定，與上開竊盜、詐
    欺罪接續執行，經減刑後，於96年7 月16日執行完畢出監，
    有臺灣高等法院被告前案紀錄表在卷可憑，其受有期徒刑執
    行完畢後，於5 年內故意再犯本件有期徒刑以上之罪，為累
    犯，應依刑法第47條第1 項規定，加重其刑。爰審酌被告前
    因施用毒品執行有期徒刑完畢，猶未戒除施用毒品惡習，惟
    係戕害自身健康，且犯後坦承犯行，尚具悔意，及其犯罪之
    動機、目的、手段等一切情狀，量處如主文所示之刑。
據上論斷，應依刑事訴訟法第273 條之1 第1 項、第299 條第1
項前段，毒品危害防制條例第10條第1 項，刑法第11條前段、第
47條第1項，判決如主文。
本案經檢察官李佳韻到庭執行職務。
中    華    民    國    97    年    1     月    17    日
                  刑事第八庭    法  官  曾鈴
以上正本證明與原本無異。
如不服本判決應於收受本判決後10日內向本院提出上訴書狀，並
應敘述具體理由，如未敘述上訴理由者，應於上訴期間屆滿後20
日內補提理由書狀於本院（均須按他造當事人之人數附繕本）「
切勿逕送上級法院」。
中    華    民    國    97    年    1     月    22    日
                                書記官  曾秀鳳
附錄本判決論罪之法條：
毒品危害防制條例第10條第1項


司法院資訊處製作；財團法人民間司法改革基金會備份。
